【裁判字號】    97,消債更,22
【裁判日期】    971106
【裁判案由】    更生事件
【裁判全文】
臺灣板橋地方法院民事裁定            97年度消債更字第22號
聲  請  人  甲○○
上列當事人因消費者債務清理事件聲請更生，本院裁定如下：
    主  文
聲請駁回。
聲請費用由聲請人負擔。
    理  由
一、按債務人與金融機構協商成立者，不得聲請更生或清算，但
    因不可歸責於己之事由，致履行顯有重大困難者，不在此限
    ；本條例施行前，債務人依金融主管機關協調成立之中華民
    國銀行公會會員辦理消費金融案件無擔保債務協商機制與金
    融機構成立之協商，準用前項之規定，消費者債務清理條例
    第151條第5項、第 6項分別定有明文。又聲請更生或清算不
    合程式或不備其他要件者，法院應以裁定駁回之，但其情形
    可以補正者，法院應定期間先命補正，復為同條例第 8條所
    明定。
二、本件聲請意旨略以：其已有不能清償債務或有不能清償之虞
    ，目前債務總金額為新臺幣（下同）6,480,000 元，消費者
    債務清理條例施行前，曾依照中華民國銀行公會會員辦理消
    費金融案件無擔保債務協商機制，與其最大債權金融機構中
    國信託商業銀行股份有限公司（下稱：中國信託）成立協商
    ，雙方約定聲請人自民國95年10月起，分100期，利率 7.88
    %，每月10日以30,083 元依各債權銀行債權金額比例清償其
    各項債務，直至全部清償為止；惟其每個月實領之收入僅約
    為62,000元，因配偶徐萬玲為大陸人士無法外出工作，故並
    無收入，而小孩黃○翰、黃○翰則分別只有2、3歲，亦無任
    何收入與財產，配偶、小孩均仰賴聲請人扶養，因此，前開
    協商條件已大大超過其所能負擔，雖協商成立後努力苦撐數
    期後，終無以為繼，遂於96年 1月毀諾，其毀諾顯因非可歸
    責於聲請人之事由所致，再其願以每月償還20,000元之方式
    ，作為更生清償方案，懇請鈞院裁定開始更生等語。
三、查聲請人之主張，固據其提出之協議書、無擔保債務還款計
    畫、戶籍謄本、各類所得扣繳暨免稅扣繳憑單、徐萬玲財政
    部臺灣省北區國稅局綜合所得稅各類所得資料清單及中國信
    託97年10月 3日民事陳報狀等件在卷足憑，至於其以協商款
    項超過其所能負擔，作為不可歸責事由乙節，本屬協商當時
    可得預見，並得據以評估可否履行協商條件之事實，而該清
    償方案，既經聲請人選擇並採為清償之方式，即應受該協議
    之拘束，若無情事變更致生重大履行困難之情形，自難執為
    不可歸責於己事由；況以聲請人之收入62,000元扣除協商款
    項30,083元後，其每個月仍餘有31,917元可供運用，應足維
    持最低基本生活所需，自難認其有重大履行困難之處。職此
    ，聲請人既無消費者債務清理條例第151條第5項但書所規定
    不可歸責於己之事由，致履行原協商條件顯有重大困難之情
    形，其向本院聲請更生，應屬聲請之要件不備，且該欠缺又
    無從補正，依首揭條文規定，自應駁回其更生之聲請，爰裁
    定如主文。
中    華    民    國    97    年    11    月    6    日
                  民事第三庭  法  官  劉以全
上為正本係照原本作成
如不服本裁定，應於裁定送達後10日內，以書狀向本院提出抗告
，並繳納抗告費新臺幣1千元
中    華    民    國    97    年    11    月    6    日
                              書記官  陳淑芳


司法院資訊處製作；財團法人民間司法改革基金會備份。
